【裁判字號】    92,訴,735
【裁判日期】    920624
【裁判案由】    毒品危害防制條例
【裁判全文】
臺灣高雄地方法院刑事判決                          九十二年度訴字第七三五號
    公  訴  人  臺灣高雄地方法院檢察署檢察官
    被      告  甲○○
        （原名林坤泉）
右列被告因違反毒品危害防制條例案件，經檢察官提起公訴（九十二年度毒偵字第五
三六號）及移
    主  文
甲○○連續施用第一級毒品，累犯，處有期徒刑壹年。
扣案殘留第一級毒品海洛因之注射針筒壹支，沒收銷燬之。
    事  實
一、甲○○前於民國八十八年間因違反毒品危害防制條例案件，經法院判處有期徒刑
    三月確定，甫於九十年四月三十日執行完畢。又甲○○前因施用第二級毒品案件
    ，經裁定送觀察、勒戒後，認無繼續施用毒品之傾向，由臺灣高雄地方法院檢察
    署檢察官於八十八年二月十二日，以八十八年度偵字第三一五八號不起訴處分確
    定後，再因施用第二級毒品案件，經裁定送觀察、勒戒後，認有繼續施用毒品之
    傾向，由本院於同年十一月八日以八十八年度易字第四六五０號判處有期徒刑三
    月確定。詎仍不知悔改，復基於施用第一級毒品海洛因之概括犯意，自九十一年
    六、七月間某日起至九十二年一月十五日二十時三十分許回溯二十四小時內某時
    止，在高雄縣橋頭鄉○○路市場巷五四號住處等地，以將海洛因置於針筒內注射
    之方式連續施用第一級毒品海洛因多次，嗣先後於(一)九十一年十二月十八日十四
    時三十分許在上址住處內為警查獲。(二)九十二年一月十五日十七時二十分許在高
    雄縣橋頭鄉○○路五十二之一號查獲，並扣得殘留海洛因而無法析離之注射針筒
    一支。
二、案經高雄縣政府警察局岡山分局報告臺灣高雄地方法院檢察署檢察官偵查起訴及
    移送併辦。
    理  由
一、前揭時地連續施用第一級毒品海洛因之犯行，業據被告於本院調查及審理時坦承
    不諱，而被告二度為警查獲並經採集尿液以免疫學分析法及毒物層析法檢驗結果
    ，均呈嗎啡陽性反應，且扣案之注射針筒一支送驗結果，亦確定有海洛因陽性反
    應等情，有高雄縣政府警察局岡山分局甲圍派出所及橋頭分駐所偵辦毒品案件嫌
    犯尿液採證檢驗對照表各一紙、高雄縣政府衛生局九十二年一月二十二日九二煙
  檢字第０一一五號、九十二年二月十八日九二煙檢字第二七二號煙毒尿液檢驗成
    績書各一紙及高雄醫學大學附設中和紀念醫院九十二年五月六日檢驗報告一份附
    卷可稽。次按，人體投與海洛因後，迅速水解轉變為嗎啡，再循嗎啡之代謝途徑
    ，排出體外，百分之五十以上於八小時內，自尿中排出，百分之九十於二十四小
    時內，自尿中排出等情，亦經行政院衛生署藥物食品檢驗局以（八○）藥檢壹字
    第○五六九五四號函闡釋明確。綜合上開事證及說明意旨以觀，足認被告之自白
    與事實相符，堪予採信。又被告前因施用第二級毒品案件，經裁定送觀察、勒戒
    後，認無繼續施用毒品之傾向，由臺灣高雄地方法院檢察署檢察官於八十八年二
    月十二日，以八十八年度偵字第三一五八號不起訴處分確定後，再因施用第二級
    毒品案件，經裁定送觀察、勒戒後，認有繼續施用毒品之傾向，由本院於八十八
    年十一月八日以八十八年度易字第四六五０號判處有期徒刑三月確定等事實，亦
    有上開不起訴處分書、判決書、臺灣高等法院被告全國前案紀錄表及臺灣高雄地
    方法院檢察署刑案資料查註紀錄表各一份在卷足憑。從而，被告於上開判決確定
    後五年內三犯毒品危害防制條例第十條第一項之施用第一級毒品犯行，洵堪認定
    ，本件事證明確，應依法論科。
二、核被告所為，係犯毒品危害防制條例第十條第一項之施用第一級毒品罪。其持有
    毒品之低度行為，為施用毒品之高度行為所吸收，不另論罪。其先後多次施用第
    一級毒品犯行，時間緊接，手法相似，觸犯構成要件相同之罪名，顯係基於概括
    犯意反覆為之，應依連續犯規定，論以一罪，並加重其刑。又被告前於八十八年
    間因違反毒品危害防制條例案件，經法院判處有期徒刑三月確定，甫於九十年四
    月三十日執行完畢，有臺灣高等法院被告全國前案紀錄表一份在卷足憑，其於五
    年內再犯本案有期徒刑以上之罪，應依累犯之規定，遞予加重其刑。公訴人起訴
    事實雖僅論及被告九十一年十二月十八日犯行部分，然該部分與本院論罪科刑之
    其餘犯罪事實有連續犯之裁判上一罪關係，已如前述，依審判不可分原則，其餘
    犯罪事實亦應為起訴效力所及，本院自得併予審理，附此敘明。爰審酌被告施用
    毒品性質上屬對自我身心健康之戕害行為，對社會所造成之損害並非直接、巨大
    ，惟被告屢經國家之治療及偵審程序，仍未能根絕毒癮，足見其意志不堅又無悔
    意，及其犯後坦承犯行，態度良好等一切情狀，量處如主文第一項所示之刑，以
    資懲儆。至扣案殘留海洛因之注射針筒一支，因與海洛因無法析離，視同毒品危
    害防制條例第二條第二項之毒品，應依同條例第十八條第一項前段規定，宣告沒
    收銷燬之。
據上論斷，應依刑事訴訟法第二百九十九條第一項前段，毒品危害防制條例第十條第
一項、第十八條第一項前段，刑法第十一條、第五十六條、第四十七條，判決如主文
。
本案經檢察官劉昀到庭執行職務。
中      華      民      國     九十二    年      六      月    二十四   日
                                     臺灣高雄地方法院刑事第七庭
                                         審判長法  官    陳志銘
                                               法  官    高英賓
                                               法  官    鄭詠仁
右正本證明與原本無異。
如不服本判決，應於判決送達後十日內，向本院提出上訴狀。
                                               書記官    蔡妮君
中      華      民      國     九十二    年      六      月    二十六   日
附錄法條：
毒品危害防制條例第十條
施用第一級毒品者，處六月以上五年以下有期徒刑。
施用第二級毒品者，處三年以下有期徒刑。
毒品危害防制條例第十八條
查獲之毒品及專供製造或施用毒品之器具，不問屬於犯人與否，均沒收銷燬之。但合
於醫藥或研究之用者，得不予銷燬。
前項合於醫藥或研究用毒品或器具之管理辦法，由法務部會同行政院衛生署定之。


司法院資訊處製作；財團法人民間司法改革基金會備份。
